臺灣士林地方法院民事裁定
110年度消債聲免字第6號
聲  請  人  蘇愛茹  
代  理  人  趙興偉律師（法扶律師）
上列債務人因清算事件聲請免責，本院裁定如下：
    主  文
債務人蘇愛茹應予免責。
    理  由
一、按法院裁定開始清算程序後，債務人有薪資、執行業務所得
    或其他固定收入，扣除自己及依法應受其扶養者所必要生活
    費用之數額後仍有餘額，而普通債權人之分配總額低於債務
    人聲請清算前二年間，可處分所得扣除自己及依法應受其扶
    養者所必要生活費用之數額者，法院應為不免責之裁定，但
    債務人證明經普通債權人全體同意者，不在此限；債務人因
    第133條之情形，受不免責之裁定確定後，繼續清償達該條
    規定之數額，且各普通債權人受償額均達其應受分配額時，
    得聲請法院裁定免責；消費者債務清理條例（下稱消債條例
    ）第133條、第141條第1項分別定有明文。
二、聲請意旨略以：其前經本院108年度消債職聲免字第75號裁
    定（下稱職聲免75號裁定）認定其於法院裁定開始清算程序
    後有固定收入，扣除自己及依法應受其扶養者所必要生活費
    用之數額後仍有餘額，而聲請前2年可處分所得扣除必要支
    出生活費用及依法應受扶養者所必要生活費用後，尚餘新臺
    幣（下同）39,687元，惟普通債權人之分配總額為0元，依
    消債條例第133條規定裁定不應予免責確定。嗣債務人繼續
    清償各普通債權人，其受償總額為39,687元，爰依法聲請免
    責。
三、經查：
  ㈠債務人前向本院聲請清算，經本院裁定開始清算程序，嗣終
    止清算程序確定。本院復認債務人該當消債條例第133條所
    定不免責事由，以職聲免75號裁定認債務人不免責確定等情
    ，業經本院依職權調取相關卷宗查核屬實。而債務人聲請免
    責，依首揭說明及規定，即應審酌債務人是否已清償達消債
    條例第133條規定之數額及全體普通債權人各自受償額是否
    均達其應受分配額予以認定。
  ㈡債務人前於本院裁定開始清算程序後有固定收入，扣除自己
    及依法應受其扶養者所必要生活費用之數額後仍有餘額，而
    聲請前2年可處分所得扣除必要支出生活費用及依法應受扶
    養者所必要生活費用後，尚餘新臺幣（下同）39,687元，為
    職聲免75號裁定所認定在案，而債務人之全體普通債權人於
    清算程序中之分配總額為0元，各債權人之債權額如職聲免7
    5號裁定附表所示。又債務人主張於不免責裁定確定後，繼
    續清償各普通債權人如職聲免75號裁定附表「繼續清償至第
    141條所定各債權人最低應受分配額之數額」欄所示金額等
    情，有各該債權人函復確已收悉如職聲免75號裁定附表「繼
    續清償至第141 條所定各債權人最低應受分配額之數額」欄
    所示之金額（見本院卷第76至118頁），復有債務人所提匯
    款予中華電信股份有限公司及萬榮行銷股份有限公司之匯款
    單據為憑（見本院卷第22頁、第28頁），是債務人確已符合
    消債條例第141條所定之免責要件。
四、綜上所述，本件債務人前有消債條例第133條之情形，受不
    免責之裁定確定後，繼續清償達該條規定之數額，且各普通
    債權人受償額亦均達其應受分配額，符合消債條例第141條
    第1項所定之免責要件，債務人聲請免責，即有理由，應予
    准許，爰裁定如主文。
中　　華　　民　　國　　111 　年　　4 　　月　　12　　日
                  民事第三庭  法  官  陳菊珍
以上正本係照原本作成。 
如對本裁定抗告，應於裁定送達後10日內向本院提出抗告狀，並
繳納抗告費新臺幣1,000 元。
中　　華　　民　　國　　111 　年　　4 　　月　　12　　日
                              書記官  張淑敏